臺灣宜蘭地方法院民事小額判決
                                    111年度宜小字第173號
原      告  王薏琇  
被      告  黃光盛  
上列當事人間侵權行為損害賠償事件，本院於民國111年6月30日
言詞辯論終結，判決如下：
　　主　文
被告應給付原告新臺幣肆仟玖佰玖拾貳元，及自民國一百一十一
年四月二十六日起至清償日止，按週年利率百分之五計算之利息
。
原告其餘之訴駁回。
訴訟費用由被告負擔百分之三十八，餘由原告負擔。
本判決原告勝訴部分得假執行。
    理由要領
按負損害賠償責任者，除法律有規定或契約另有訂定外，應回復
他方損害發生前之原狀；損害賠償，除法律另有規定或契約另有
訂定外，應以填補債權人所受損害及所失利益為限，民法第213
條第1項、第216條第1項定有明文。復按不法毀損他人之物者，
應向被害人賠償其物因毀損所減少之價額，為民法第196條所明
定。所謂其物因毀損所減少之價額，非不得以修復費用為估定之
標準，且應以必要者為限。經查，原告主張之車牌號碼000-0000
號普通重型機車（下稱系爭機車）因本件事故受損，而支出必要
修復費用共新臺幣（下同）13,100元等情，有估價單附卷可參（
見本院卷第10頁），惟該估價單所示之費用均為零件費用，且零
件係以新品更換舊品，業據原告自承在卷（見本院卷第53頁），
自應將零件折舊部分予以扣除，復依行政院所頒「固定資產耐用
年數表」及「固定資產折舊率表」之規定，【機械腳踏車】之耐
用年數為3年，依定率遞減法每年折舊1000分之536，另依營利事
業所得稅查核準則第95條第6項規定「固定資產提列折舊採用定
率遞減法者，以1年為計算單位，其使用期間未滿1年者，按實際
使用之月數相當於全年之比例計算之，不滿1月者，以1月計」。
準此，系爭機車自出廠年月即民國109年8月起至事故發生日即11
0年11月29日止，實際使用月數為1年4個月，則系爭機車依前開
計算扣除零件折舊額後，零件費用應以4,992元為正當（計算式
如附表所示），是原告得請求系爭機車之必要修復費為4,992元
，逾此部分之請求則屬無據，應予駁回。
中　　華　　民　　國　　111 　年　　7 　　月　　14　　日
    　　　　　　　臺灣宜蘭地方法院宜蘭簡易庭
                                  法　官　許婉芳
以上為正本係照原本作成。
如不服本判決，應於送達後20日內，向本院提出上訴狀並表明上
訴理由，如於本判決宣示後送達前提起上訴者，應於判決送達後
20日內補提上訴理由書（須附繕本）。
如委任律師提起上訴者，應一併繳納上訴審裁判費。
中　　華　　民　　國　　111 　年　　7 　　月　　14　　日
　　　　　　　　　　　　　　　　　書記官  鄒明家
附表：零件折舊計算式（單位：新臺幣，元以下四捨五入）
折舊時間           金額
第1年折舊值        13,100×0.536=7,022
第1年折舊後價值    13,100-7,022=6,078
第2年折舊值        6,078×0.536×(4/12)=1,086
第2年折舊後價值    6,078-1,086=4,992　　
　　　　　　　　　　　　　　　　　
附錄：
一、民事訴訟法第436條之24第2項：
    對於小額程序之第一審裁判上訴或抗告，非以其違背法令為
    理由，不得為之。
二、民事訴訟法第436條之25：
    上訴狀內應記載上訴理由，表明下列各款事項：
    （一）原判決所違背之法令及其具體內容。
    （二）依訴訟資料可認為原判決有違背法令之具體事實。
三、民事訴訟法第471條第1項：（依同法第436條之32第2項規定
    於小額事件之上訴程序準用之）
    上訴狀內未表明上訴理由者，上訴人應於提起上訴後二十日
    內，提出理由書於原第二審法院；未提出者，毋庸命其補正
    ，由原第二審法院以裁定駁回之。